da: Køretøjer og dele > Køretøjer > Motorkøretøjer: Biler, ladbiler og varebiler; Erhvervskøretøjer; Golfvogne; Motorsportskøretøjer; Motorcykler og scootere; Terrænkøretøjer; Fritidskøretøjer; Service- og nyttekøretøjer; Snescootere
en: Vehicles & Parts > Vehicles > Motor Vehicles: Cars, Trucks & Vans; Commercial Vehicles; Golf Carts; Motor Sports Vehicles; Motorcycles & Scooters; Off-Road and All-Terrain Vehicles; Recreational Vehicles; Service & Utility Vehicles; Snowmobiles
ru: Транспортные средства, запчасти и аксессуары > Транспортные средства > Автотранспорт: Автомобили, грузовики и фургоны; Коммерческие транспортные средства; Гольф-кары; Моторные спортивные транспортные средства; Мотоциклы и скутеры; Транспортные средства повышенной проходимости; Автодома; Служебные и коммунальные транспортные средства; Снегоходы
nl: Voertuigen en onderdelen > Voertuigen > Landvoertuigen: Auto's, trucks en busjes; Commerciële voertuigen; Golfkarretjes; Motorsportvoertuigen; Motorfietsen en scooters; Terreinwagens en quads; Camperbusjes; Service- en bedrijfsvoertuigen; Sneeuwmobielen
fr: Véhicules et accessoires > Véhicules > Véhicules terrestres: Voitures, camions et fourgons; Véhicules commerciaux; Voiturettes de golf; Véhicules de sport motorisé; Motos et scooters; Véhicules tout-terrain et quads; Véhicules de loisirs; Véhicules de service et utilitaires; Motoneiges
pt-BR: Veículos e peças > Veículos > Veículos terrestres: Carros, caminhões e vans; Veículos comerciais; Karts de golfe; Veículos esportivos motorizados; Motocicletas e scooters; Veículos off-road e all-terrain; Veículos recreacionais; Veículos de serviço e utilitários; Veículos para neve
cs: Vozidla a náhradní díly > Dopravní prostředky > Motorová vozidla: Auta, nákladní auta a dodávky; Užitková vozidla; Golfové vozíky; Motorová sportovní vozidla; Motocykly a skútry; Terénní a offroad vozidla; Obytné vozy; Servisní a užitková vozidla; Sněžné skútry
hu: Járművek és alkatrészek > Járművek > Gépjárművek: Autók, teherautók és furgonok; Haszonjárművek; Golfkocsik; Motorsportjárművek; Motorkerékpárok és robogók; Off-road és terepjáró járművek; Szabadidős járművek; Szerviz- és haszonjárművek; Hójárók
hr-HR: Vozila i dijelovi vozila > Vozila > Motorna vozila: Automobili, kamioni i kombiji; Gospodarska vozila; Vozila za golf; Vozila za motosport; Motocikli i skuteri; Terenska vozila; Vozila za rekreaciju; Servisna i pomoćna vozila; Motorne sanjke
ro-RO: Vehicule și piese > Vehicule > Autovehicule: Mașini, camioane și furgonete; Vehicule comerciale; Cărucioare de golf; Vehicule pentru sporturi cu motor; Motociclete și scutere; Vehicule off-road și de teren; Vehicule de agrement; Vehicule pentru servicii și vehicule utilitare; Snowmobile
zh-CN: 交通工具/汽车/飞机/船舶 > 交通工具 > 机动车: 汽车、卡车与货车; 商用车; 高尔夫球车; 竞赛运动车辆; 摩托车与踏板车; 越野车与全地形车; 休闲车; 服务及多功能车; 雪地摩托
es: Vehículos y recambios > Vehículos > Vehículos motorizados: Coches, camiones y furgonetas; Vehículos comerciales; Carritos de golf; Vehículos deportivos de motor; Motocicletas y escúteres; Vehículos TT y UTV; Vehículos recreativos; Vehículos de servicio y utilitarios; Motos de nieve
it: Veicoli e parti > Veicoli > Veicoli per terraferma: Auto, autocarri e furgoni; Veicoli commerciali; Cart da golf; Veicoli per sport motoristici; Motocicli e scooter; Veicoli fuoristrada; Camper; Veicoli di servizio e commerciali; Motoslitte
th: รถยนต์และชิ้นส่วน > ยานพาหนะ > ยานยนต์: รถยนต์ รถกระบะ รถตู้; รถเพื่อการพาณิชย์; รถกอล์ฟ; ยานยนต์กีฬามอเตอร์สปอร์ต; รถมอเตอร์ไซค์และรถสกู๊ตเตอร์; รถยนต์ออฟโรดและรถยนต์สำหรับทุกสภาพถนน; รถบ้าน; ยานยนต์เพื่อการบริการและสาธารณูปโภค; รถสโนว์โมบิล
tr: Taşıtlar ve Parçalar > Taşıtlar > Motorlu Taşıtlar: Arabalar, Kamyonlar, Vanlar; Ticari Taşıtlar; Golf Arabaları; Motor Sporları Araçları; Motosikletler ve Mobiletler; Yol Dışı ve Arazi Tipi Araçlar; Karavanlar; Hizmet ve Kullanım Araçları; Kar Arabaları
sl-SI: Vozila in deli > Vozila > Motorna vozila: Avtomobili, tovornjaki in kombiji; Gospodarska vozila; Vozički za golf; Motorna športna vozila; Motorna kolesa in skuterji; Terenska vozila in štirikolesniki; Vozila za prosti čas; Servisna in komunalna vozila; Motorne sani
sv: Fordon och delar > Fordon > Motorfordon: Bilar, lastbilar och skåpbilar; Kommersiella fordon; Golfbilar; Motorsportfordon; Motorcyklar och mopeder; Offroad- och terrängfordon; Nöjesfordon; Service- och nyttofordon; Snöskotrar
vi: Xe và phụ tùng > Xe cộ > Xe cơ giới: Ô tô, xe tải nhẹ và xe tải nhỏ; Xe thương mại; Xe sân gôn; Xe thể thao cơ giới; Xe máy và xe trượt scooter; Xe đi trên địa hình hiểm trở và xe đi trên mọi loại địa hình; Xe dã ngoại; Xe dịch vụ và tiện ích; Mô tô trượt tuyết
nb: Kjøretøy og deler > Kjøretøy > Biler: Biler, lastebiler og varebiler; Nyttekjøretøy; Golfbiler; Motorsportskjøretøy; Motorsykler og scootere; Offroad- og terrengkjøretøy; Fritidskjøretøy; Service- og brukskjøretøy; Snøscootere
lt-LT: Transporto priemonės ir dalys > Transporto priemonės > Motorinės transporto priemonės: Lengvieji automobiliai, sunkvežimiai ir mikroautobusai; Komercinės transporto priemonės; Golfo vežimėliai; Motorinės sportinės transporto priemonės; Motociklai ir motoroleriai; Visureigiai ir keturračiai; Kemperiai; Tarnybinės ir komunalinės transporto priemonės; Sniego motociklai
ja: 乗り物・パーツ > 乗り物 > 自動車・バイク: 乗用車・トラック; 商用車; ゴルフカート; モータースポーツ車両; バイク・スクーター; オフロード車・全地形車; キャンピングカー; サービス・ユーティリティ車両; スノーモービル
el: Οχήματα & ανταλλακτικά > Οχήματα > Μηχανοκίνητα οχήματα: Αυτοκίνητα, φορτηγά & φορτηγάκια; Επαγγελματικά οχήματα; Καρότσια γκολφ; Οχήματα μηχανοκίνητου αθλητισμού; Μοτοσικλέτες & σκούτερ; Οχήματα εκτός δρόμου και παντός εδάφους; Οχήματα αναψυχής; Οχήματα υπηρεσιών & δημόσιας χρήσης; Snowmobiles
zh-TW: 車輛與零配件 > 車輛 > 機動車輛: 汽車/卡車/廂型車; 商用車; 高爾夫球車; 動力運動車輛; 機車/輕型機車; 越野車/全地形車; 露營車; 服務與多用途車輛; 雪上摩托車
de: Fahrzeuge & Teile > Fahrzeuge > Kraftfahrzeuge: Autos, LKWs & Lieferwagen; Nutzfahrzeuge; Golfwagen; Motorsportfahrzeuge; Motorräder & -roller; Gelände- & Allradfahrzeuge; Wohnmobile; Service- & Nutzfahrzeuge; Schneemobile
fi: Ajoneuvot ja osat > Ajoneuvot > Moottoriajoneuvot: Autot, kuorma-autot ja pakettiautot; Kaupalliset ajoneuvot; Golfautot; Moottoriurheiluajoneuvot; Moottoripyörät ja skootterit; Maastoautot ja mönkijät; Matkailuautot; Palvelu- ja hyötyajoneuvot; Moottorikelkat
ko: 차량/부품 > 차량 > 자동차: 승용차/트럭/밴; 상업용 차량; 골프 카트; 모터 스포츠 차량; 오토바이/스쿠터; 오프로드/사륜구동 차량; 레저 차량; 서비스 및 유틸리티 차량; 스노모빌
bg-BG: Превозни средства и части > Превозни средства > Моторни превозни средства: Автомобили, камиони и ванове; Обществени превозни средства; Колички за голф; Моторни спортни превозни средства; Мотоциклети и скутери; Офроуд и ATV превозни средства; Кемпери; Превозни средства със специално предназначение; Моторни шейни
pl: Pojazdy i części > Pojazdy > Pojazdy silnikowe: Samochody osobowe, ciężarówki i furgonetki; Pojazdy użytkowe; Wózki golfowe; Pojazdy sportowe; Motocykle i skutery; Pojazdy terenowe i quady; Pojazdy kempingowe; Pojazdy techniczne i użytkowe; Skutery śnieżne
sk-SK: Diely pre vozidlá > Vozidlá > Motorové vozidlá: Autá, nákladné autá a dodávky; Úžitkové vozidlá; Golfové vozíky; Motorové športové vozidlá; Motocykle a kolobežky; Terénne vozidlá a štvorkolky; Rekreačné vozidlá; Servisné a úžitkové vozidlá; Snežné skútre
pt-PT: Veículos e peças > Veículos > Veículos motorizados: Carros, camiões e carrinhas; Veículos comerciais; Carrinhos de golfe; Veículos de desporto motorizados; Motas e scooters; Veículos todo-o-terreno; Veículos recreativos; Veículos de serviço e utilitários; Motas de neve